臺灣高雄地方法院交通事件裁定　　　　96年度交聲字第1604號
原處分機關　交通部公路總局高雄區監理所
法定代理人　陳新彬
異　議　人　甲○○
即受處分人
上列受處分人因違反道路交通管理處罰條例案件，對於交通部公
路總局高雄區監理所民國96年12月12日所為之裁決處分（處分案
號：高監自裁字第裁80-VP0000000號），聲明異議，本院裁定如
下：
    主  文
異議駁回。
    理  由
一、原處分意旨略以：異議人即受處分人甲○○（下稱異議人）
    於民國96年10月20日12時31分許，駕駛車牌號碼ZY-2787 號
    自用小客車，南下行經屏東85縣道與屏東83縣道交岔路口時
    闖紅燈，經屏東縣警察局警員予以製單舉發。嗣原處分機關
    即交通部公路總局高雄區○○○○○道路交通管理處罰條例
    （下稱處罰條例）第53條第1 項、第63條第1 項第3 款之規
    定，裁處異議人罰鍰新臺幣（下同）2700元，並記違規點數
    3 點等語。
二、聲明異議意旨略以：我沒有闖紅燈，我是以時速40公里綠燈
    直行通過該路口，請求撤銷原處分，為此聲明異議云云。
三、按汽車駕駛人，行經有燈光號誌管制之交岔路口闖紅燈者，
    處1800元以上5400元以下罰鍰；又汽車駕駛人違反處罰條例
    第53條時，除依原條款處罰鍰外，記違規點數3點；又車輛
    面對圓形紅燈表示禁止通行，不得超越停止線或進入路口，
    處罰條例第53條第1項、第63條第1項第3款及道路交通標誌
    標線號誌設置規則（以下稱設置規則）第206 條第5 款第1
    目，分別定有明文。
四、經查：
  (一)異議人駕駛上開自用小客車，於上述時、地，於紅燈亮後4
    秒通過交岔路口前白色停止線線前埋設之感應線圈，持續以
    每小時40公里之速度行駛，並於紅燈亮後4.8 秒後，其後車
    輪已完全超越白色停止線前之行人穿越道，經科學儀器予以
    拍照，屏東縣警察局以「闖紅燈」為由予以製單逕行舉發，
    嗣原處分機關以異議人違規事實明確，依處罰條例第53條第
    1 項及第63條第1 項第3 款之規定，裁處異議人罰鍰2700元
    並記違規點數3 點等事實，有屏東縣警察局屏警交字第VP00
    00000 號舉發違反道路交通管理事件通知單、違規照片2 幀
    、屏東縣警察局96年12月12日屏警交字第0960056040號函及
    原處分機關高監自裁字第裁80-VP0000000號裁決書等為證，
    此部分事實當可認定。
  (二)異議人雖以前揭情詞置辯，然異議人駕駛該自用小客車經科
    學儀器拍攝第1 張照片（即紅燈亮後4 秒）時，該自用小客
    車之車頭非但已超越路口白色停止線，甚至已經跨於白色行
    人穿越道，已經阻礙橫向車道行人之穿越；科學儀器拍攝第
    2 張照片（即紅燈亮後4.8 秒）時，該自用小客車車頭非但
    超越白色行人穿越道，甚至行至交岔路口中間，顯然已嚴重
    占用道路，影響交通，而造成其他人、車行進之危險。是異
    議人前開所辯，實不足採，異議人之上述違規事實，應堪認
    定。
  (三)又處罰條例對於車輛行經交岔路口處，於紅燈亮起時超越停
    止線雖亦有處罰明文。然處罰條例對於闖紅燈及紅燈超越停
    止線之處罰，其中最大之分野在於車輛是否進入交岔路口處
    來劃分，此可由上揭設置規則將「超越停止線」與「進入路
    口」分列可知。蓋車輛超越停止線未進入路口，並未對於往
    來交通造成阻礙與危險，違規情節較為輕微，因此可依處罰
    條第60條第2 項第3 款之規定，予以處罰；惟車輛進入路口
    ，非旦對於橫向車道之行人與車輛造成阻礙，且有導致肇事
    之可能，違規情節較為嚴重，因此應依處罰條例第53條第1
    項之規定予以處罰。而本件異議人之車輛非但超越路口停止
    線，甚至進入交岔路口處，已經造成橫向車道行人與車輛往
    來之危險，自屬處條例第53條闖紅燈之違規行為，而非第60
    條第2 項第3 款之紅燈超越停止線之行為，附此敘明。
 (四)另執行交通勤務警察依法律規定製單舉發違反道路交通管理
    處罰條例所列之違規事實，並由公路主管機關加以處罰，即
    係行政處分，受處分人不服公路主管機關所為之處罰，依道
    路交通管理處罰條例第87條之規定，得向管轄地方法院聲明
    異議，該救濟程序自屬行政救濟程序，其舉證責任分配，應
    採民事訴訟上舉證責任分配原則，87年10月28日修正公布之
    行政訴訟法第136 條同揭此旨，而明文規定準用民事訴訟法
    第277 條舉證責任分配之原則。本件異議人僅辯稱「沒有闖
    紅燈」云云，然而並未提出其他積極證據供本院調查，自不
    能認其已善盡其舉證責任，故其所辯尚非可採。
五、綜上所述，異議人於前述時、地闖紅燈，違規事實已可認定
    ，原處分機關裁處異議人罰鍰2700元，並記違規點數3 點，
    經核於法尚無違誤，異議人異議內容，並無理由，應予駁回
六、據上論斷，應依道路交通案件處理辦法第19條，裁定如主文
    。
中　　華　　民　　國　　96　　年　　12　　月　　31　　日
                  交通法庭    法　官  王淑惠
以上正本證明與原本無異。
如不服本裁定，應於收受送達後5 日內向本院提出抗告狀。
中　　華　　民　　國　　96　　年　　12　　月　　31　　日
                              書記官  郭素蓉
